【裁判字號】    95,上訴,1734
【裁判日期】    950704
【裁判案由】    詐欺等
【裁判全文】
臺灣高等法院刑事判決                 95年度上訴字第1734號
上  訴  人  台灣桃園地方法院檢察署檢察官
上  訴  人
即  被  告  申○○○
            戊 ○ ○
上  一  人
選任辯護人  孫冬生律師
上列上訴人因被告等詐欺等案件，不服台灣桃園地方法院93年度
訴字第2029號，中華民國94年9月26日、94年12月27日（起訴案
號：台灣桃園地方法院檢察署93年度偵字第13061號、第19368號
）提起上訴，本院判決如下：
    主  文
原判決關於申○○○部分撤銷。
申○○○共同常業詐欺，處有期徒刑年。偽造之王萬全、王順
昌印章各壹枚、附表二偽造文書及署押印文欄內所示偽造之署押
、印文及附表三所示之物，均沒收。
其他上訴駁回。
    事  實
一、申○○○於民國93年3月間，受僱於黃俊傑、黃俊賓（另經
    原審法院判處有期徒刑6年、5年，均刑前強制工作）及姓名
    年籍不詳綽號「小張」之成年男子，在台中縣大安鄉○○○
    路647號所開設之炎記冷凍食品商號（下稱炎記商號）擔任
    會計，發現該商號人員為一詐欺集團，對外以不兌現之空頭
    支票，詐騙廠商貨物。而該炎記商號詐騙之行為，即將因支
    票不兌現而被查獲，黃俊傑等由中部地區移至北部地區另起
    爐灶，選定租用桃園縣龍潭工二路82巷12號房屋，另向曹有
    來（另案審理）購得王恭俊（另案審理）名義為負責人之優
    立生國際有限公司（下稱優立生公司），以及以王恭俊名義
    為負責人之丸春行商號等相關資料及發票人為優立生公司、
    王恭俊之臺北市第五信用合作社股份有限公司（下稱五信）
    支票、臺北北門郵局（下稱北門郵局）支票作為詐欺所用。
    申○○○因見詐欺集團騙錢容易，為貪圖利益，亦加入該集
    團，與黃俊傑、黃俊賓兄弟及渠等之父黃百卿（業經原審法
    院判處有期徒刑5年）、弟黃俊宏（業經原審法院判處有期
    徒刑2年）、「小張」及姓名年籍不詳綽號「阿日」之成年
    男子，基於共同及概括之犯意，意圖自己不法之所有及不法
    利益，黃俊傑則化名「王順昌」、黃俊賓化名「王順發」、
    申○○○化名「王美秀」、「小張」化名「林有盛」、「阿
    日」化名「王萬全」，以優立生公司及丸春行商號名義對外
    訂購貨物，最初交易開立支票均予兌現，以取得廠商信任建
    立商譽。其後即簽發不兌現之支票，使各廠商陷於錯誤，詐
    騙貨物及應支出費用，並於出貨單、送貨單、銷貨憑單、估
    價單、租賃憑單、出貨憑單、銷貨單上偽簽「王順昌」、「
    王順發」、「順發」、「王美秀」、「林有盛」、「王萬全
    」等假名。黃俊傑、黃俊賓並利用不知情之刻印店人員偽刻
    「王順昌」、「王萬全」印章各一枚，蓋用偽造「王順昌」
    、「王萬全」印文於訂單、合約書上，足以生損害於各被害
    廠商及王順昌、王順發、王美秀、林有盛、王萬全。其詐欺
    之情節、所得財物、偽造之文書、署押、印文、被害廠商，
    詳如附附表二所示。所詐得之貨物部分由「阿日」鎖贓，部
    分由黃俊宏、黃俊賓搬運至雲林縣元長鄉五塊村西金九號住
    處倉庫，由黃百卿銷贓。申○○○約分得20餘萬元，以詐款
    所得維生，以之為常業。嗣於93年8月17日上午8時30分許及
    上午10時許，為警分別查獲黃俊傑、黃俊宏、申○○○等人
    及扣得如附表三所示供犯罪所用之物。
二、案經內政部警政署刑事警察局移送臺灣桃園地方法院檢察署
    檢察官偵查起訴。
    理  由
一、被告申○○○有罪撤銷改判部分：
（一）上揭犯罪事實，業據被告申○○○於警詢及偵審中自白不
      諱（見93年度偵字第13061號偵查卷第一宗第28頁至第30
      頁、第二宗第54頁、第55頁，原審聲羈卷第3頁至第5頁，
      原審卷第三宗第22頁、第23頁，本院95年5月29日及6月20
      日筆錄）。核與證人即同案被告黃俊傑先後於偵審中所證
      述之情節相符，並有如附表二所示之被害公司、廠商承辦
      人員辛○○、Ｃ○○、己○○、庚○○、癸○○、Ｊ○○
      、辰○○、地○○、Ｉ○○、Ｓ○○、戌○○、未○○、
      Ｏ○○、丙○○、Ｐ○○、Ａ○○、Ｑ○○、乙○○、巳
      ○○、Ｈ○○、宙○○、Ｇ○○、天○○、Ｋ○○、寅○
      ○、亥○○、宇○○、丁○○、Ｆ○○、陳麗瑩、卯○○
      、Ｒ○○、丑○○、Ｄ○○、壬○○、林忠德、子○○、
      玄○○、Ｅ○○、Ｎ○○、甲○○、Ｍ○○、Ｂ○○、Ｌ
      ○○、酉○○、午○○、黃○○分別於警詢、偵查及原審
      法院審理中所指述被害情節綦詳。復有國泰世華商業銀行
      股份有限公司戶名優立生國際有限公司籌備處王恭俊帳戶
      存提往來明細表、優立生公司設立及變更登記資料、峻呈
      有限公司機具租賃憑單、工作日報表、合作金庫支票及退
      票理由單、出貨單、監視錄影帶翻拍照片、日益空調電業
      有限公司送貨單、贓物認領保管單、五信支票及退票理由
      單、吉豐企業有限公司送貨單、出貨單、訂購合約單、優
      立生公司訂購單、欣芝貿易有限公司銷貨單、客戶貸款繳
      回簽收單、瑞田養鴨場出貨單、開億冷凍空調有限公司估
      價單、奇美企業股份有限公司出貨單、訂單、良錮電機有
      限公司出貨單、統一發票、龍門科技有限公司報價單、統
      一發票、假名王美秀、王順昌、王順發所印之名片、今達
      食品有限公司訂購單、統一發票、銓峰興業有限公司報價
      單、出貨單，美林鋼鐵股份有限公司出貨簽收單、濟生股
      份有限公司客戶交易明細、銷貸憑單、銷貨單、厚本機電
      有限公司發電機租賃憑單、租賃合約書、報價單、慈光企
      業有限公司及弘一企業社送貨單、貨櫃租賃契約書、北門
      郵局支票，出貨傳票、買賣合約書、銷貨憑單、壯亞實業
      有限公司交車單、進口報單、弘巨有限公司出貨單、正新
      鋁業股份有限公司送貨單、川浩企業股份有限公司送貨單
      、優立生公司傳真函、八方有限公司出貨單、照片、輝傑
      貿易有限公司送貨單、永元電機股份有限公司公司銷貨單
      、結帳單、0000000000、0000000000、0000000000、0000
      000000號行動電話通聯內容等件在卷可稽。並有扣案如附
      表三所示屬於被告申○○○、同案被告黃俊傑等人所有供
      常業詐欺及行使偽造私文書犯罪所用之物可資佐證。被告
      申○○○等在附表二所示之出貨單、送貨單、銷貨單估價
      單、租賃憑單、出貨憑單、訂單、合約上偽造印文、署押
      ，表示訂貨、收貨或受領給付之證明，達其詐騙之目的，
      自足以生損害於各該廠商及王順昌、王順發、順發、王美
      秀、王萬全，而共犯間分擔犯行，不以全部參與為必要。
      被告等詐欺高達48次，被告申○○○坦承先借支分得20餘
      萬元，以之為生活所需，自屬常業犯。其罪證明確，犯行
      洵堪認定，應予依法論科。
（二）被告申○○○犯罪行為後，刑法於94年1月7日修正，同年
      2月2日公布，95年7月1日施行。關於常業犯、連續犯、牽
      連犯均已廢止，改為一罪一罰，經比較新舊法之結果，以
      行為時舊法常業犯、牽連犯、連續犯論以一罪有利於被告
      ，依現行刑法第2條第1項前段規定，自應適用行為時法。
      核被告申○○○所為，係犯行為時刑法第340條之常業詐
      欺罪、刑法第216條、第210條之行使偽造私文書罪。被告
      申○○○與黃俊傑等詐欺集團成員在附表二所示出貨單等
      文書上偽簽王順昌、王順發、順發、王美秀、林有盛、王
      萬全署名，及偽造王順昌、王萬全印章蓋用偽造王順昌、
      王萬全印文，為偽造私文書之階段行為；偽造私文書後持
      以行使，偽造私文書之低度行為為行使之高度行為所吸收
      ，均不另論罪。被告申○○○與黃俊傑、黃俊賓、黃百卿
      、黃俊宏、「小張」、「阿日」間，有犯意聯絡及行為分
      擔，皆為共同正犯。被告黃俊傑利用不知情之刻印者，偽
      刻王順昌、王萬全印章，為間接正犯。被告等先後多次行
      使偽造私文書之犯行，時間緊接，方法相同，觸犯構成要
      件相同之罪，顯係基於概括犯意反覆為之，為連續犯，依
      行為時刑法第56條規定，論以一罪，並加重其刑。被告申
      ○○○就所犯常業詐欺罪及行使偽造私文書罪間，有方法
      目的、原因結果之牽連關係，依行為時刑法第55條後段規
      定，應從較重之常業詐欺罪處斷。公訴人對被告申○○○
      行使偽造私文書之犯行及附表二編號四八部分之詐欺犯行
      漏未起訴（起訴書雖列四八次詐欺犯行，但將編號三九之
      輝傑公司部分於編號四七重覆贅列，而漏本案判決編號四
      八之犯行），然與其餘起訴有罪部分有牽連犯、常業犯之
      裁判上一罪及實質上一罪關係，為起訴效力所及，本院自
      應併予審理。
（三）
    1.公訴意旨另以：被告申○○○與黃俊傑、黃俊賓、綽號「
      小張」之成年男子，基於常業詐欺之犯意聯絡，合謀以虛
      設之公司行號詐購貨物圖利。於92年12月底，由黃俊傑以
      30萬元之代價向曹有來先購得劉水炎（另案由台灣台中地
      方法院檢察署偵辦）之年籍資料及發票人為劉水炎之合作
      金庫銀行松江分行支票，於93年3月間起，再以劉水炎掛
      名為台中縣大安鄉○○○路647之1號炎記商號負責人；黃
      俊傑、黃俊賓則分別化名劉勝春、劉勝一、劉水炎，申○
      ○○、「小張」亦化名行事。四人即以炎記商號名義訂購
      貨物，並於初次交易先開立小額支票兌現，以取信對方、
      建立商譽，之後向各該公司、廠商負責人詐購貨物，致使
      被害人陷於錯誤，分別交付貨品，而黃俊傑、黃俊賓、申
      ○○○即以發票人為劉水炎之支票支付，詳如附表一所示
      所詐得之貨物即變賣圖利，恃以為生。因認被告申○○○
      涉有刑法第340條之常業詐欺罪嫌。
    2.訊之被告申○○○堅決否認有此部分犯行，辯稱：伊係於
      93年3月間才應徵受僱於黃俊傑擔任炎記商號會計，月薪3
      萬元，並未參與黃俊傑炎記商號部分之詐欺犯行等語。而
      公訴人認被告申○○○犯罪，係以被告申○○○及共犯黃
      俊傑均自白犯行，且附表一之被害人證述綦詳及有贓物領
      據、支票、送貨單等在卷可稽，為其論據。
    3.惟查：
    (1)被告申○○○關於偵審中之自白，係坦承前揭有罪部分優
      立生公司對外詐欺及偽造文書犯行。而共犯黃俊傑之自白
      ，係其個人之詐欺、偽造文書犯行及陳述被告申○○○參
      與優立生公司之詐欺行為。該出貨單、支票等，均係黃俊
      傑等詐欺之證據，尚與被告無關。
    (2)同案被告黃俊傑於原審法院依證人身分具結證稱：申○○
      ○為其於93年3月所僱用，在炎記商號擔任會計是領月薪
      。那時優立生公司也成立了，申○○○在優立生公司擔任
      採購，在優立生公司無支薪，我指示他用王美秀名義叫貨
      ，她借支了28萬元（被告申○○○則僅稱借20餘萬元，見
      原審卷第二宗第182頁至第185頁）。是被告確於93年3月
      間始受僱擔任炎記商號會計，自不可能於公訴人所指92年
      12月底即加入詐欺集團詐騙。且被告申○○○用假名王美
      秀詐欺，是在桃園縣龍潭鄉之優立生公司後。公訴人起訴
      書亦認定在炎記商號部分黃俊傑，黃俊傑化名劉勝春、劉
      勝一，被告申○○○並無任何化名。參以被告申○○○在
      93年3月受僱黃俊傑擔任炎記商號會計是領月薪3萬元，與
      其後參與優立生公司並無薪資，任採購，用王美秀假名，
      即先借得20餘萬元等情完全不同。被告申○○○所辯，最
      初在炎記商號任會計未參與詐欺犯罪，因見其等詐騙得財
      容易，於詐欺集團另在北部桃園龍潭成立之優立生公司，
      才加入以假名騙取財物之情節，應屬有徵，且於情理無違
      。至同案被告黃俊傑於偵查中雖有陳述被告申○○○詐欺
      ，但觀訊問及回方式，係將炎記商號及優立生公司混淆在
      一起，並未明確分辨。該審判外之傳聞證據，既與審判中
      具結以證人身分所述不符，自不足為被告申○○○不利之
      證明。
    4.此外，其餘同案被告黃俊賓等及附表一之被害廠商，均不
      能指證被告申○○○有參與炎記商號部分犯行；且查無其
      他積極證據，足以證明其犯罪，因公訴人認與上開有罪科
      刑部分，有常業犯實質上一罪關係，自無庸另為無罪之諭
      知。
（四）原對被告申○○○為有罪科刑之判決，固非無見。惟查：
      1.附表一部分之行為，被告申○○○並未參與，原審為有
      罪科刑之判決，尚有未合。2.被告等冒用王順昌、王順發
      、王美秀、王萬全、順發、林有盛等名義偽造署押、印章
      、印文、文書，持以行使，自足以生損害於各該姓名之人
      ，原審對此亦既未審認，亦有未洽。3.被告與共犯係利用
      不知情之刻印者，偽刻王順昌、王萬全之印章，為間接正
      犯，原審亦漏未審認說明，均嫌欠洽，而無可維持。被告
      上訴意旨，認原審量刑過重，雖不足採，但否認有附表一
      所示之犯行，尚非全無理由，應由本院將被告申○○○部
      分撤銷改判。（至被告犯罪行為後，連續犯、牽連犯、常
      業犯雖經修正廢止，原審於判決時，不及比較適用。惟經
      本院比較結果，仍應適用行為時法，已如前述，原審適用
      行為時法，並無不當，此部分不構成撤銷理由，附此說明
      。）爰審酌被告申○○○參與詐騙之情節、被害人所受損
      害、犯後之態度等一切情狀，量處如主文第2項所示之刑
      ，以示懲儆。如附表二偽造文書及署押印文欄所示之偽造
      王順昌、王順發、順發、王美秀、林有盛、王萬全等之簽
      名、印文，不問屬於犯人與否，應依刑法第219條規定，
      宣告沒收。至於偽刻之王萬全、王順昌印章各一枚，雖未
      扣案，但無證據證明業已滅失，仍應依刑法第219條規定
      ，宣告沒收。扣案如附表三所示之物，分別係屬於被告申
      ○○○或共犯黃俊傑、黃俊賓、黃百卿、黃俊宏等人所有
      ，且供犯罪所用之物，爰依刑法第38條第1項第2款規定，
      併予宣告沒收。
二、被告戊○○無罪上訴駁回部分：
（一）公訴意旨略以：被告戊○○與王恭俊、曹有來（均另案審
      理）基於共同幫助常業詐欺之犯意，圖謀虛設公司再販賣
      予欲行財產犯罪之人使用。王恭俊掛名擔任公司負責人，
      戊○○擔任股東，於92年6月間，成立優立生公司。且明
      知優立生公司應收之股款並未收足，仍委託陳美玉申辦公
      司登記，於92年6月27日將100萬元存入優立生公司籌備處
      王恭俊名義之世華銀行復興分行帳戶（帳號000000
      000000），取得存款證明，並編制優立生公司設立
      登記股東繳納股款明細表、資產負債表等，以申請文件表
      明收足股款，委託不知情會計師李秋敏在優立生公司設立
      登記資本額查核報告書、資產負債表簽證後，持向經濟部
      中部辦公室辦理設立登記，迨設立登記完成後，即將100
      萬元存款於92年7月1、3日轉出。曹有來再將優立生公司
      之資料、負責人為王恭俊之丸春行商號資料及發票人為王
      恭俊之支票讓渡予黃俊傑使用，而黃俊傑等於2、3年後，
      若能以優立生公司名義向銀行貸款，曹有來則取得貸款之
      3成；若公司信用破產，則支付80萬元。黃俊傑、黃俊賓
      、申○○○等人，即以優立生公司及丸春行商號名義對外
      詐購貨物，因認被告戊○○涉有刑法第340條、第30條第1
      項之幫助常業詐欺罪嫌，違反公司法第9條第1項之公司股
      款未實際繳納罪嫌。
（二）按犯罪事實應依證據認定之，無證據不得認定犯罪事實。
      又不能證明被告犯罪者，應諭知無罪之判決，刑事訴訟法
      第154條第2項、第301條第1項分別定有明文。又事實之認
      定，應憑證據，如未能發現相當證據，或證據不足以證明
      ，自不能以推測或擬制之方法，為裁判基礎（最高法院40
      年台上字第86號判例意旨參照）。
（三）訊據被告戊○○堅決否認有上揭犯行，辯稱：我是要成立
      達利生實業有限公司（下稱達利生公司），委託友人黃晨
      光辦理，黃晨光再委託陳美玉辦理，將身分證影本交予陳
      美玉。詎陳美玉冒我名義另登記為優立生公司股東，該優
      立生公司股東同意書上簽名為他人偽造，本件係被害人等
      語。是本案戊○○是否犯罪，在於其是否與曹有來、王俊
      恭共謀虛設公司出售或是遭黃晨光、陳美玉冒用身分資料
      ，虛偽登記為優立生公司股東。
（四）經傳訊相關證人黃晨光、陳美玉、曹有來、王俊恭分別為
      下列之證述：
    1.證人黃晨光證稱：被告戊○○是我好朋友，要成立公司（
      指達利生公司），戊○○把資料交給我，我轉交給陳美玉
      ，我就請陳美玉打資料送件。後來戊○○被列為優立生公
      司股東，我就問陳美玉，他說不知道，我想應該是陳美玉
      打錯資料。戊○○與曹有來互不認識（見原審卷第三宗第
      25頁至第27頁）。
    2.證人陳美玉證稱：曹有來請我申請優立生公司，戊○○要
      成立達利生公司，黃晨光請我打字填寫資料，優立生公司
      王俊恭身分證影本是曹有來轉交給我，戊○○之身分證是
      黃晨光給我，我不認識戊○○。而針對檢察官詰問，為何
      曹有來請你幫忙設立優立生公司會把戊○○列為股東，及
      有無經過戊○○同意，則稱我不知道，而迴避問題（見原
      審卷第三宗第59頁至第63頁）。
    3.證人曹有來於警訊稱：優立生公司是我親自以6萬元代價
      頂讓給王俊傑的（見93年度偵字第13061號偵查卷第二宗
      第284頁）。於原審具結證稱：優立生公司是我請陳美玉
      去申請，我向王俊恭說要借他的名字申請公司，申請過程
      我不知道。我不認戊○○，王俊恭沒有錢，我有拿100萬
      給陳美玉是資本額，後來陳美玉有把錢還給我。去銀行開
      戶是王恭俊與陳美玉一起去，王恭俊只存1000元（見原審
      卷第二宗第41頁，第四宗第147頁、第148頁）。
    4.證人王恭俊證稱：曹有來有說要借用我的名義設立公司，
      戊○○沒有出資，優立生公司陳美玉帶我申請，陳美玉帶
      我去五信開戶，印章是在附近刻的，我一毛錢都沒出。而
      針對檢察官詰問戊○○是否股東，回答「應該」是，問戊
      ○○有無把身分證交給你，回答：「好像」有。問沒有出
      資為何會成為股東，你有向戊○○說要用她的名義當股東
      嗎？均發抖沈默，並搖頭不願回答問題（見原審卷第四宗
      第70頁、第71頁）。嗣於原審94年6月2日與被告戊○○對
      質時，則明確證稱：之前所說不實在，沒有找戊○○加入
      ，沒有向戊○○拿身分證等語明確（見同上卷第150頁、
      第151頁）。
（五）綜上所述，被告戊○○與曹有來、王俊恭並不認識，亦無
      動機或任何利益，願充當優立生公司人頭股東。其所辯身
      分證影本係遭黃晨光、陳美玉等人冒用，應屬有徵，此外
      ，復查無其他積極證據足資證明被告戊○○與曹有來、王
      恭俊等有犯意聯絡或行為分擔。
（六）原審認不能證明被告戊○○犯罪，為其無罪之諭知，於法
      並無不合。公訴人上訴意旨，未提出新證據，僅主張被告
      戊○○知悉遭人冒名，何以未加更正，漠不關心，有違常
      情，以之推定被告應知情等語。惟查本件係詐欺案件發生
      後，被告戊○○經傳訊才知悉遭人冒名，後列為被告，於
      訴訟進行中始終指證身分證遭人冒用，且案情之大白係在
      原審傳訊上開證人作證之後，不能以被告戊○○未對陳美
      玉等提出告訴，即以之推測被告犯罪，上訴核無理由，應
      予駁回。
（七）黃晨光、陳美玉是否於利用戊○○委託辦理達利生公司登
      記之機會，取得戊○○所交付之身分證件影本及印章，而
      擅自冒用其名義，偽造股東同意書登記為優立生公司股東
      ，應由檢察官另行依法偵辦，附此敘明。
三、據上論斷，應依刑事訴訟法第368條，第369條第1項前段、
    第364條、第299條第1項前段，刑法第28條、第56條（行為
    時法）、第216條、第210條、第340條（行為時法）、第55
    條（行為時法）、第2條第1項前段、第38條第1項第2款、第
    219條，罰金罰鍰提高標準條例第1條前段，判決如主文。
本案經檢察官沈世箴到庭執行職務。
中    華    民    國    95    年    7     月    4     日
                  臺灣高等法院刑事第十六庭
                              審判長法  官  葉騰瑞
                                    法  官  莊明彰
                                    法  官  趙功恆
以上正本證明與原本無異。
如不服本判決，應於收受送達後十日內向本院提出上訴書狀，其
未敘述上訴之理由者並得於提起上訴後十日內向本院補提理由書
（均須按他造當事人之人數附繕本）。
                                    書記官  孫佩琳
中    華    民    國    95    年    7     月    4     日
附表一：
┌──┬───────────┬───┬───────────┬───┐
│編號│被害廠商              │被害人│詐    購    財    物  │行騙者│
├──┼───────────┼───┼───────────┼───┤
│一  │大發工業社            │李永良│鐵捲門、牌樓          │劉勝一│
├──┼───────────┼───┼───────────┼───┤
│二  │峻呈有限公司          │王慶豐│價值五十萬元發電機    │劉水炎│
├──┼───────────┼───┼───────────┼───┤
│三  │合正實業有限公司      │陳朝欽│電話總機系統、監視系統│劉水炎│
│    │                      │      │、行動電話三支        │      │
├──┼───────────┼───┼───────────┼───┤
│四  │張曜顯                │張曜顯│房租、電力帳單、整地費│劉水炎│
│    │                      │      │共三萬七千元          │      │
├──┼───────────┼───┼───────────┼───┤
│五  │東大電腦公司          │陳德富│桌上型及筆記型電腦各二│劉水炎│
│    │                      │      │台                    │      │
├──┼───────────┼───┼───────────┼───┤
│六  │賽鴿進口商            │王萬利│比利時種鴿六隻        │劉勝一│
├──┼───────────┼───┼───────────┼───┤
│七  │台灣日立綜合空調股份有│鄭英智│冷凍機二台            │劉水炎│
│    │限公司                │      │                      │      │
├──┼───────────┼───┼───────────┼───┤
│八  │力維股份有限公司      │李孟慶│電腦噴字機、輸送帶    │劉勝春│
├──┼───────────┼───┼───────────┼───┤
│九  │平和光酒品股份有限公司│賴俊宏│白酒七百五十瓶        │劉勝春│
├──┼───────────┼───┼───────────┼───┤
│十  │泉豐實業股份有限公司  │林惠青│鹼性離子整水器二台    │劉勝春│
├──┼───────────┼───┼───────────┼───┤
│十一│金天水企業股份有限公司│周明雄│天水牌電解水機組四組  │劉先生│
│    │                      │      │                      │（黃俊│
│    │                      │      │                      │賓）  │
└──┴───────────┴───┴───────────┴───┘
  附表二：
┌──┬────────────┬───────────┬────┬─────┬─────┐
│編號│被害公司、廠商及承辦人員│詐 得 財 物（新臺幣） │出面行使│偽造文書及│備註      │
│    │                        │                      │詐術之人│署押、印文│          │
│    │                        │                      │        │          │          │
├──┼────────────┼───────────┼────┼─────┼─────┤
│ 一 │欣芝貿易有限公司        │高壓清洗機二台（價值共│王順發  │          │          │
│    │，辛○○                │約四萬九千三百五十元）│        │          │          │
├──┼────────────┼───────────┼────┼─────┼─────┤
│ 二 │瑞田養鴨場，Ｃ○○      │雞鴨肉類製品（價值共約│王順發、│          │          │
│    │                        │三十一萬八千九百二十五│王順昌  │          │          │
│    │                        │元）                  │        │          │          │
├──┼────────────┼───────────┼────┼─────┼─────┤
│ 三 │日益空調電業有限公司    │冷氣一批（價值共約八萬│王 順 昌│送貨單上偽│          │
│    │，己○○                │三千元）              │        │造「王順昌│          │
│    │                        │                      │        │」署名一枚│          │
├──┼────────────┼───────────┼────┼─────┼─────┤
│ 四 │吉豐企業有限公司        │鋼絲管二十八件（價值共│林 有 盛│          │          │
│    │，庚○○                │約十六萬零九百七十元）│        │          │          │
├──┼────────────┼───────────┼────┼─────┼─────┤
│ 五 │開億冷凍空調有限公司    │雙壓冰水機一台（價值約│林 有 盛│出貨單上偽│          │
│    │，癸○○                │二十二萬四千元）      │        │造「林有盛│          │
│    │                        │                      │        │」署名一枚│          │
├──┼────────────┼───────────┼────┼─────┼─────┤
│ 六 │奇美企業股份有限公司    │雙封口真空包裝機二部（│王 萬 全│訂單上偽造│未扣案之偽│
│    │，Ｊ○○                │價值共約二十八萬九千八│        │「王萬全」│造「王萬全│
│    │                        │百元）                │        │署名及印文│」印章一枚│
│    │                        │                      │        │各一枚    │          │
│    │                        │                      │        │          │          │
├──┼────────────┼───────────┼────┼─────┼─────┤
│ 七 │萬鉅鋼鐵有限公司        │鐵板一批（價值共約一百│申○○○│出貨單一紙│          │
│    │，辰○○                │六十萬四千五百七十七元│        │上偽造「王│          │
│    │                        │）                    │        │美秀」署名│          │
│    │                        │                      │        │一枚、出貨│          │
│    │                        │                      │        │單一紙上偽│          │
│    │                        │                      │        │造「王萬全│          │
│    │                        │                      │        │」署名一枚│          │
├──┼────────────┼───────────┼────┼─────┼─────┤
│ 八 │良錮電機有限公司        │台安變頻器二十三個（價│林 有 盛│          │          │
│    │，地○○                │值共約十六萬八千零七十│        │          │          │
│    │                        │五元）                │        │          │          │
├──┼────────────┼───────────┼────┼─────┼─────┤
│ 九 │臺灣森之霖企業有限公    │擦拭紙、擦拭紙架一批（│王 美 秀│          │          │
│    │司，Ｉ○○              │價值共約六萬八千四百六│        │          │          │
│    │                        │十元）                │        │          │          │
├──┼────────────┼───────────┼────┼─────┼─────┤
│ 十 │龍門科技有限公司        │桌上型電腦二台（起訴書│王 順 發│          │          │
│    │，Ｓ○○                │誤認尚有筆記型電腦二台│        │          │          │
│    │                        │，價值共約五萬二千五百│        │          │          │
│    │                        │元）                  │        │          │          │
├──┼────────────┼───────────┼────┼─────┼─────┤
│十一│今達食品有限公司        │蜜腰果粒、蜜核桃一批（│王美秀、│          │          │
│    │，戌○○                │價值共約四萬一千九百二│王順昌  │          │          │
│    │                        │十元）                │        │          │          │
├──┼────────────┼───────────┼────┼─────┼─────┤
│十二│銓鋒興業有限公司        │空壓機一台、乾燥機一台│王 萬 全│出貨單一紙│          │
│    │，未○○                │、精密過濾器二支、空氣│        │上偽造「王│          │
│    │                        │桶一支、往復式空壓機一│        │萬全」署名│          │
│    │                        │台（價值共約三十三萬三│        │一枚      │          │
│    │                        │千九百元）            │        │          │          │
├──┼────────────┼───────────┼────┼─────┼─────┤
│十三│濟生股份有限公司        │八角粒、黑胡椒粉、白胡│王 順 發│銷貨憑單三│          │
│    │，Ｏ○○                │椒粉、油桂粉、玉桂粉等│        │紙上偽造「│          │
│    │                        │辛香料一批（價值共約九│        │王順發」署│          │
│    │                        │萬三千五百八十五元）  │        │名共三枚銷│          │
│    │                        │                      │        │貨單一紙上│          │
│    │                        │                      │        │偽造「王順│          │
│    │                        │                      │        │發」署名一│          │
│    │                        │                      │        │枚        │          │
├──┼────────────┼───────────┼────┼─────┼─────┤
│十四│吉盛山產靈芝行          │大中冬菇、小中冬菇、特│申○○○│估價單一紙│          │
│    │，丙○○                │細香菇絲、竹笙、蓮子、│、王萬全│上偽造「順│          │
│    │                        │愛玉子一批（價值共約十│        │發」署名一│          │
│    │                        │九萬七千零五十七元）  │        │枚        │          │
├──┼────────────┼───────────┼────┼─────┼─────┤
│十五│大興傢俱傢飾公司        │地毯、壁紙、窗簾、沙發│黃 俊 傑│          │          │
│    │，Ｐ○○                │、彈簧床等家具一批（價│        │          │          │
│    │                        │值共約六萬元）        │        │          │          │
├──┼────────────┼───────────┼────┼─────┼─────┤
│十六│勁宇電腦企業社          │筆記型電腦、桌上型電腦│王 順 昌│          │          │
│    │，Ａ○○                │、液晶螢幕、印表機等物│        │          │          │
│    │                        │（價值共約二十餘萬元）│        │          │          │
├──┼────────────┼───────────┼────┼─────┼─────┤
│十七│國際電木板企業有限公司  │電木板一批（價值共約二│林 有 盛│          │          │
│    │，Ｑ○○                │十八萬四千九百七十元）│        │          │          │
├──┼────────────┼───────────┼────┼─────┼─────┤
│十八│千予漁業有限公司        │蝦皮、蝦米一批（價值共│王 先 生│          │          │
│    │，乙○○                │約四十餘萬元）        │        │          │          │
├──┼────────────┼───────────┼────┼─────┼─────┤
│十九│瑞泰工程行，巳○○      │機械配管、配電工程費等│王 萬 全│          │          │
│    │                        │財物及財產上不法利益共│        │          │          │
│    │                        │計約九萬元            │        │          │          │
├──┼────────────┼───────────┼────┼─────┼─────┤
│二十│厚本機電有限公司，Ｈ○○│發電機、租金、運費等財│王 順 昌│發電機租賃│未扣案之偽│
│    │                        │物及財產上不法利益共計│        │憑單一紙上│造「王順昌│
│    │                        │約五百萬元            │        │偽造「王順│」印章一枚│
│    │                        │                      │        │昌」署名一│          │
│    │                        │                      │        │枚、租賃合│          │
│    │                        │                      │        │約書一紙上│          │
│    │                        │                      │        │偽造「王順│          │
│    │                        │                      │        │昌」印文及│          │
│    │                        │                      │        │署名各一枚│          │
├──┼────────────┼───────────┼────┼─────┼─────┤
│二一│結進不銹鋼工業股份有限公│不銹鋼捲片三千一百九十│王 萬 全│          │          │
│    │司，宙○○              │八公斤（價值共約三十萬│        │          │          │
│    │                        │二千二百二十一元）    │        │          │          │
├──┼────────────┼───────────┼────┼─────┼─────┤
│二二│統程實木地板公司        │木地板、夾板、防潮布（│王 萬 全│          │          │
│    │，Ｇ○○                │含施工費用等財物及財產│        │          │          │
│    │                        │上不法利益共計約四十六│        │          │          │
│    │                        │萬元                  │        │          │          │
├──┼────────────┼───────────┼────┼─────┼─────┤
│二三│源元塑膠有限公司        │保鮮膜、PE膜一批（價值│王 美 秀│          │          │
│    │，天○○                │共約十三萬零六百元）  │        │          │          │
├──┼────────────┼───────────┼────┼─────┼─────┤
│二四│昇銓工業有限公司，Ｋ○○│金屬隔間一組（價值共約│王 萬 全│          │          │
│    │                        │三十二萬元）          │        │          │          │
├──┼────────────┼───────────┼────┼─────┼─────┤
│二五│美林鋼鐵股份有限公司    │不銹鋼管六百支、不銹鋼│王 美 秀│          │          │
│    │，寅○○                │板一百二十片（價值共約│        │          │          │
│    │                        │八十七萬九千零四十五元│        │          │          │
│    │                        │）                    │        │          │          │
├──┼────────────┼───────────┼────┼─────┼─────┤
│二六│俊宏企業社，亥○○      │塑膠棧板一批（價值共約│王 順 昌│          │          │
│    │                        │二十萬一千六百八十元）│        │          │          │
├──┼────────────┼───────────┼────┼─────┼─────┤
│二七│慈光企業有限公司，宇○○│硫酸鎳六噸、硫酸銅三噸│王 美 秀│送貨單二紙│          │
│    │                        │（價值共約八十七萬五千│        │上偽造「王│          │
│    │                        │七百元）              │        │萬全」署名│          │
│    │                        │                      │        │共二枚    │          │
├──┼────────────┼───────────┼────┼─────┼─────┤
│二八│永盛貨櫃屋，丁○○      │冷凍貨櫃六個、空櫃二個│王 順 昌│          │          │
│    │                        │（價值共約七十二萬元，│        │          │          │
│    │                        │已收取二萬八千元）    │        │          │          │
├──┼────────────┼───────────┼────┼─────┼─────┤
│二九│神鉅電器有限公司，Ｆ○○│冷氣一台、電漿電視一台│王 順 昌│          │          │
│    │                        │、音響組合一組、電冰箱│        │          │          │
│    │                        │一台（價值共約三十五萬│        │          │          │
│    │                        │一千八百元）          │        │          │          │
├──┼────────────┼───────────┼────┼─────┼─────┤
│三十│正穎資訊有限公司，陳麗瑩│桌上型電腦三台、筆記型│王 順 昌│          │          │
│    │                        │電腦三台及相關軟體（價│        │          │          │
│    │                        │值共約二十一萬九千元）│        │          │          │
├──┼────────────┼───────────┼────┼─────┼─────┤
│三一│衛好有限公司，卯○○    │調味料八箱（起訴書誤載│王順昌、│          │          │
│    │                        │為九箱，價值共約六萬七│王順發  │          │          │
│    │                        │千二百元）            │        │          │          │
├──┼────────────┼───────────┼────┼─────┼─────┤
│三二│宏城水電材料有限公司    │燈具二百組（價值共約十│申○○○│          │          │
│    │，Ｒ○○                │萬五千元）            │        │          │          │
├──┼────────────┼───────────┼────┼─────┼─────┤
│三三│弘巨有限公司，丑○○    │打包機一台、夾鏈袋十三│王 順 發│出貨單二紙│          │
│    │                        │箱、打包帶十個、膠帶四│        │上偽造「王│          │
│    │                        │百四十個、PE膜四十支  │        │順發」署名│          │
│    │                        │                      │        │共二枚    │          │
├──┼────────────┼───────────┼────┼─────┼─────┤
│三四│南昌行股份有限公司      │玉米粒罐頭二百三十箱（│王 順 發│送貨單一紙│          │
│    │，Ｄ○○                │價值共約十萬一千二百元│        │上偽造「王│          │
│    │                        │）                    │        │順發」署名│          │
│    │                        │                      │        │一枚      │          │
├──┼────────────┼───────────┼────┼─────┼─────┤
│三五│利亞通信有限公司        │監控系統及攝影機一套、│王 順 昌│          │          │
│    │，壬○○                │手機五支（價值共約十七│        │          │          │
│    │                        │萬元）                │        │          │          │
├──┼────────────┼───────────┼────┼─────┼─────┤
│三六│壯亞實業有限公司，林忠德│堆高機一台（價值共約二│王 順 昌│交貨單一紙│          │
│    │                        │十五萬元）            │        │上偽造「王│          │
│    │                        │                      │        │順昌」署名│          │
│    │                        │                      │        │一枚      │          │
├──┼────────────┼───────────┼────┼─────┼─────┤
│三七│統旭股份有限公司，子○○│醬油、蕃茄醬一批（價值│王 順 發│出貨傳票一│          │
│    │                        │共約五萬六千九百五十元│        │紙上偽造「│          │
│    │                        │）                    │        │王順發」署│          │
│    │                        │                      │        │名一枚    │          │
├──┼────────────┼───────────┼────┼─────┼─────┤
│三八│龍鼎香料公司，玄○○    │肉品香料一批（價值共約│王 萬 全│          │          │
│    │                        │四萬三千二百五十元）  │        │          │          │
├──┼────────────┼───────────┼────┼─────┼─────┤
│三九│輝傑貿易有限公司，Ｅ○○│冷凍切片機一台（價值約│王 萬 全│送貨單一紙│起訴書附表│
│    │                        │二十六萬二千五百元）  │        │上偽造「王│二編號四十│
│    │                        │                      │        │萬全」署名│七贅載此處│
│    │                        │                      │        │一枚      │同次所詐騙│
│    │                        │                      │        │          │之貨物    │
├──┼────────────┼───────────┼────┼─────┼─────┤
│四十│川浩企業股份有限公司    │貨物綑綁帶七百組（價值│王 萬 全│送貨單一紙│          │
│    │，Ｎ○○                │共約十九萬一千一百元）│        │上偽造「王│          │
│    │                        │                      │        │萬全」署名│          │
│    │                        │                      │        │一枚      │          │
├──┼────────────┼───────────┼────┼─────┼─────┤
│四一│能吉企業股份有限公司    │銅錠二千八百零六公斤（│王 女 士│          │          │
│    │，甲○○                │價值共約二十二萬九千八│        │          │          │
│    │                        │百十一元）            │        │          │          │
├──┼────────────┼───────────┼────┼─────┼─────┤
│四二│昶維工業有限公司，Ｍ○○│履帶式搬運車四台（價值│林 有 盛│          │          │
│    │                        │共約二十七萬七千二百元│        │          │          │
│    │                        │）                    │        │          │          │
├──┼────────────┼───────────┼────┼─────┼─────┤
│四三│正新鋁業股份有限公司    │鋁圓棒八噸（價值共約六│王 萬 全│          │          │
│    │，Ｂ○○                │十九萬八千七百三十一元│        │          │          │
│    │                        │）                    │        │          │          │
├──┼────────────┼───────────┼────┼─────┼─────┤
│四四│八方有限公司，Ｌ○○    │機械傳動元件、空油壓零│林 有 盛│出貨單一紙│          │
│    │                        │件（包括馬達、變頻器）│        │上偽造「林│          │
│    │                        │一批（價值共約二十六萬│        │有盛」署名│          │
│    │                        │一千三百二十四元）    │        │一枚      │          │
├──┼────────────┼───────────┼────┼─────┼─────┤
│四五│金日勝有限公司，酉○○  │日立磁性鑽床二組（價值│林 有 盛│          │          │
│    │（起訴書誤載為林柔寬）  │共約十七萬八千五百元）│        │          │          │
├──┼────────────┼───────────┼────┼─────┼─────┤
│四六│銓寶工業股份有限公司    │電鑽夾頭一千二百個    │林 有 盛│          │          │
│    │，午○○                │                      │        │          │          │
├──┼────────────┼───────────┼────┼─────┼─────┤
│四七│永元電機股份有限公司    │傳動馬達二批（價值共約│林 有 盛│北區銷貨單│          │
│    │，黃○○                │二十四萬四千六百九十二│        │二紙上偽造│          │
│    │                        │元）                  │        │「林有盛」│          │
│    │                        │                      │        │署名二枚  │          │
├──┼────────────┼───────────┼────┼─────┼─────┤
│四八│弘宇機電企業社，孫宜剛  │堆高機一部（價值約三十│王 萬 全│          │          │
│    │                        │二萬元，已交付定金二萬│        │          │          │
│    │                        │二千五百元）          │        │          │          │
└──┴────────────┴───────────┴────┴─────┴─────┘
 附表三：
┌──┬───────────────────────┬──────┐
│編號│ 扣  案  物  品  種  類  及  數  量           │ 備      註 │
├──┼───────────────────────┼──────┤
│一  │ 000000000、000000000   │            │
│    │ 、九三七一一三四一、九二三一二三八   │            │
│    │ 九、九一五九五六五、0000000   │            │
│    │ 四六號行動電話六支                           │            │
├──┼───────────────────────┼──────┤
│二  │ 存摺三本                                     │            │
├──┼───────────────────────┼──────┤
│三  │ 印鑑一枚                                     │            │
├──┼───────────────────────┼──────┤
│四  │ 預付卡六張                                   │            │
├──┼───────────────────────┼──────┤
│五  │ 金融卡一張                                   │            │
├──┼───────────────────────┼──────┤
│六  │五信支票存根一本                              │            │
├──┼───────────────────────┼──────┤
│七  │估價單一本                                    │            │
├──┼───────────────────────┼──────┤
│八  │帳本帳簿一批                                  │            │
├──┼───────────────────────┼──────┤
│九  │記事本五本                                    │            │
├──┼───────────────────────┼──────┤
│十  │訂貨單十六張                                  │            │
└──┴───────────────────────┴──────┘
附錄本案論罪科刑法條全文
行為時刑法第340條
以犯第339條之罪為常業者，處1年以上7年以下有期徒刑，得併
科5萬元以下罰金。
刑法第210條
偽造、變造私文書，足以生損害於公眾或他人者，處5年以下有
期徒刑。
刑法第216條：
行使第210條至第215條之文書者，依偽造、變造文書或登載不實
事項或使登載不實事項之規定處斷。


司法院資訊處製作；財團法人民間司法改革基金會備份。
